---
title: "Сети и слова: цифровые подходы к русской литературе"
author: "Евгения Устинова"
date: "19/10/2019"
output: github_document
---

```{r setup, include=FALSE}
knitr::opts_chunk$set(echo = TRUE)
library("knitr")
library("jsonlite")
library("httr")
#library("curl")
library("igraph")
library("ggplot2")
```

```{r global_options, include=FALSE}
knitr::opts_chunk$set(fig.width=13, fig.height=9, warning=FALSE, messages=FALSE)
```

## Подготовка окружения
Для начала, установим необходимые для работы библиотеки. Строку показанную ниже нужно выполнить в консоли.
```{r, eval=FALSE}
install.packages("igraph")
```

Подключим библиотекy:
```{r, eval=FALSE}
library("igraph")
```

## Подготовка данных

```{r, echo = FALSE}
corpusname <- "rus"
```

Попробуем скачать данные для одной пьесы, например для "Горя от ума".

```{r}
play_csv <- read.csv("https://dracor.org/api/corpora/rus/play/griboyedov-gore-ot-uma/networkdata/csv", stringsAsFactors = F)
```

Сеть записана в виде списка рёбер:
```{r, echo=FALSE}
kable(head(play_csv))
```

Теперь из этой таблицы попробуем построить сеть.

Удалим переменную Type - она одинаковая для всех графов и не нужна для построения графа.
```{r}
play_csv$Type <- NULL
```

```{r}
play_graph <- graph_from_data_frame(play_csv, directed = F)
play_graph <- set_edge_attr(play_graph, "weight", value = play_csv$Weight)
play_graph
```

```{r}
plot(play_graph)
```

Если немного поразбираться, то и с помощью `igraph` можно создать более-менее симпатичную визуализацию.
```{r echo=FALSE}
#V(play_graph)$label.color <- "black"
#V(play_graph)$label.cex <- 1.3
#V(play_graph)$label.degree <- -pi/2
plot(play_graph, vertex.label.color = "black", vertex.label.cex = 1.3, vertex.label.degree = -pi/2, vertex.color = "#60AEBD", vertex.frame.color = "#60AEBD", vertex.label.dist = 1, vertex.size = 9, layout = layout_with_kk(play_graph))
```

В `R`, также как в Gephi можно посчитать различные метрики для всех узлов сети.
```{r}
V(play_graph)$closeness <- closeness(play_graph, weights = NA)
V(play_graph)$degree <- degree(play_graph)
play_data <- as_data_frame(play_graph, what = "vertices")
```
Вот так примерно выглядит датафрейм, полученный из графа:
```{r, echo=FALSE}
kable(play_data)
```


```{r, eval=FALSE}
install.packages(c("jsonlite", "httr", "ggplot2"))
```

```{r, eval=FALSE}
library("jsonlite")
library("httr")
library("igraph")
library("ggplot2")
```

Загрузим файлы со списком рёбер в RStudio. Для этого нам понадобится сам список пьес.
```{r}
list_of_names <- fromJSON("https://dracor.org/api/corpora/rus")

sorted_names <- list_of_names$dramas$name[sort.list(list_of_names$dramas$name)]
```

```{r message=FALSE, warning=FALSE}
plays <- lapply(sorted_names, function(x) read.csv(paste0("https://dracor.org/api/corpora/rus/play/", x, "/networkdata/csv"), stringsAsFactors = F))
```

Снова удалим переменную Type, но теперь уже для этого надо самим написать функцию, чтобы использовать её для всех пьес сразу.
```{r}
del_vars <- function(play){
  play$Type <- NULL
  return (play)
}
plays <- lapply(plays, del_vars)
```
  
Загрузим метаданные
```{r message=FALSE, warning=FALSE}
metadata <- content(GET("https://dracor.org/api/corpora/rus/metadata", accept("text/csv")), as = "parsed")
metadata <- metadata[order(metadata$name),]
```

```{r, echo=FALSE}
kable(head(metadata))
```

Создадим большой список, со всеми сетями
```{r}
graphs_of_plays <- lapply(plays, function(x) graph_from_data_frame(x, directed = F))
```

Посчитаем плотность рёбер и добавим эти данные в таблицу с метаданными
```{r}
metadata$edge_density <- sapply(graphs_of_plays, function(x) edge_density(x, loops = FALSE))
```

Пример графика
```{r}
plot1 <- ggplot(metadata, aes(x = yearNormalized, y = averagePathLength)) + geom_point()
plot1
```