---
title: "Workshop"
author: "Евгения Устинова"
date: "19/10/2019"
output: github_document
---

```{r setup, include=FALSE}
knitr::opts_chunk$set(echo = TRUE)
library("knitr")
library("jsonlite")
#library("curl")
library("igraph")
library("ggplot2")
library("parallel")
```

```{r global_options, include=FALSE}
knitr::opts_chunk$set(fig.width=13, fig.height=9, warning=FALSE, messages=FALSE)
```

## Подготовка окружения
Для начала, установим необходимые для работы библиотеки. Строку показанную ниже нужно выполнить в консоли.
```{r, eval=FALSE}
#install.packages("jsonlite", "httr", "igraph", "parallel", "ggplot2")
```

Подключим эти библиотеки:
```{r, eval=FALSE}
library("jsonlite")
library("httr")
library("igraph")
library("ggplot2")
library("parallel")
```

## Подготовка данных

```{r, echo = FALSE}
corpusname <- "rus"
```

Попробуем скачать данные для одной пьесы, например для "Горя от ума".

```{r}
play_csv <- read.csv("https://dracor.org/api/corpora/rus/play/griboyedov-gore-ot-uma/networkdata/csv", stringsAsFactors = F)
```

Сеть записана в виде списка рёбер:
```{r, echo=FALSE}
kable(head(play_csv))
```

Теперь из этой таблицы попробуем построить сеть.

Удалим переменную Type - она одинаковая для всех графов и не нужна для построения графа.
```{r}
play_csv$Type <- NULL
```

```{r}
play_graph <- graph_from_data_frame(play_csv, directed = F)
play_graph <- set_edge_attr(play_graph, "weight", value = play_csv$Weight)
play_graph
```

```{r}
plot(play_graph)
```

Если немного поразбираться, то и с помощью `igraph` можно создать более-менее симпатичную визуализацию.
```{r echo=FALSE}
V(play_graph)$label.color <- "black"
V(play_graph)$label.cex <- 1.3
V(play_graph)$label.degree <- -pi/2
plot(play_graph, vertex.color="#60AEBD", vertex.frame.color="#60AEBD", vertex.label.dist = 1.3, vertex.size = 9, layout = layout_with_kk(play_graph))
```


Загрузим файлы со списком рёбер в RStudio. Для этого нам понадобится сам список пьес.
```{r}
list_of_names <- fromJSON("https://dracor.org/api/corpora/rus")

sorted_names <- list_of_names$dramas$name[sort.list(list_of_names$dramas$name)]
```

```{r message=FALSE, warning=FALSE}
plays <- lapply(sorted_names, function(x) read.csv(paste0("https://dracor.org/api/corpora/rus/play/", x, "/networkdata/csv"), stringsAsFactors = F))
```

Снова удалим переменную Type, но теперь уже для этого надо самим написать функцию, чтобы использовать её для всех пьес сразу.
```{r}
del_vars <- function(play){
  play$Type <- NULL
  return (play)
}
plays <- lapply(plays, del_vars)
```
  
Загрузим метаданные
```{r}
metadata <- read.csv(paste0("https://dracor.org/api/corpora/", corpusname, "/metadata.csv"),
                     stringsAsFactors = F)
metadata <- metadata[order(metadata$name),]
```

```{r, echo=FALSE}
kable(head(metadata))
```

Создадим большой список, со всеми сетями
```{r, eval=FALSE}
graphs_of_plays <- mclapply(plays, function(x) graph_from_data_frame(x, directed = F))
```
